【裁判字號】    97,訴,2098
【裁判日期】    970630
【裁判案由】    毒品危害防制條例
【裁判全文】
臺灣板橋地方法院刑事判決              97年度訴字第2098號
公  訴  人  臺灣板橋地方法院檢察署檢察官
被      告  甲○○
                    （現於臺灣臺北監獄臺北分監執行中）
上列被告因違反毒品危害防制條例案件，經檢察官提起公訴（97
年度毒偵字第3652號），本院於準備程序進行中，被告就被訴之
事實為有罪之陳述，經告知被告簡式審判程序之旨，並聽取當事
人之意見後，嗣經本院合議庭裁定進行簡式審判程序，判決如下
：
    主  文
甲○○施用第一級毒品，累犯，處有期徒刑捌月，扣案之海洛因
貳包（驗餘淨重零點零玖捌公克）沒收銷燬之；又施用第二級毒
品，累犯，處有期徒刑肆月；應執行有期徒刑拾月，扣案之海洛
因貳包（驗餘淨重零點零玖捌公克）沒收銷燬之。
    事  實
一、甲○○前因施用毒品案件，經本院以93年度毒聲字第878 號
    裁定入戒治處所戒治，於民國（下同）94年3 月2 日停止戒
    治釋放出所，並經臺灣板橋地方法院檢察署檢察官以94年度
    戒毒偵字122 號為不起訴處分確定。又於93年間因違反槍砲
    彈藥刀械管制條例案件，經本院判處有期徒刑1 年6 月確定
    ，於95年6 月21日因縮短刑期假釋出監，嗣於95年11月1 日
    保護管束期滿，假釋未經撤銷，未執行之刑以執行完畢論。
    詎仍不知悔改，於上開強制戒治執行完畢釋放後5 年內，於
    97年1 月28日在臺北縣蘆洲市○○街永康安園，將第一級毒
    品海洛因摻入於香煙內，以火點燃後再施用含有海洛因成分
    之氣體之方式，施用第一級毒品海洛因1 次；又於97年1 月
    28日下午在上址，將第二級毒品安非他命放入於玻璃球內，
    以火燒烤後，再施用霧化含有安非他命成分之氣體，以此方
    式施用安非他命1 次（起訴書略載為於97年1 月29日中午12
    時50分許為警採集尿液檢體前回溯26、96小時內之某時，在
    不詳處所，以不詳方式，分別施用第一級毒品海洛因及第二
    級毒品甲基安非他命各1 次）。嗣於97年1 月29日中午12時
    20分許，甲○○行經臺北縣蘆洲市○○○路○段282 號前，
    因形跡可疑，為警上前盤查，經甲○○同意搜索後，在甲○
    ○身上起出第一級毒品海洛因2 小包（查獲時淨重0.1 公克
    ，經檢驗剩餘淨重0.098 公克，起訴書誤載為共淨重0.25公
    克），並在警局對甲○○採集尿液後，將該尿液送驗結果，
    發現鴉片類及甲基安非他命類均呈陽性反應，始查獲上情。
二、案經臺北縣政府警察局蘆洲分局報請臺灣板橋地方法院檢察
    署檢察官偵查起訴。
    理  由
一、按除被告所犯為死刑、無期徒刑、最輕本刑為三年以上有期
    徒刑之罪或高等法院管轄第一審案件者外，於第一次審判期
    日前之準備程序進行中，被告先就被訴事實為有罪之陳述時
    ，審判長得告知被告簡式審判程序之旨，並聽取當事人、代
    理人、辯護人及輔佐人之意見後，裁定進行簡式審判程序，
    刑事訴訟法第273 條之1 第1 項定有明文。經核本件被告甲
    ○○所犯係死刑、無期徒刑、最輕本刑為三年以上有期徒刑
    以外之罪，其於準備程序中就被訴事實為有罪之陳述，經法
    官告知簡式審判程序之旨，並聽取公訴人及被告之意見後，
    本院合議庭認宜進行簡式審判程序，爰依上揭規定合議裁定
    由受命法官獨任進行簡式審判程序，合先敘明。
二、上揭事實，業據被告甲○○迭於警詢、偵查及本院準備程序
    與審理時供承不諱，且被告為警查獲時所採集之尿液，經送
    請檢驗之結果，呈鴉片類及安非他命類陽性反應，有臺灣檢
    驗科技股份有限公司出具之濫用藥物檢驗報告乙份附卷可稽
    （見偵查卷第49頁）。又查扣之海洛因經送往交通部民用航
    空局航空醫務中心以氣相層析質譜儀（GC/MS） 法檢驗結果
    確係第一級毒品海洛因，有該中心毒品鑑定書在卷可佐（附
    本院審理卷內）。是堪認被告自白施用第一級毒品海洛因及
    第二級毒品安非他命應與事實相符。又被告前因施用毒品案
    件，經本院以93年度毒聲字第878 號裁定入戒治處所戒治，
    於94年3 月2 日停止戒治釋放出所，並經臺灣板橋地方法院
    檢察署檢察官以94年度戒毒偵字122 號為不起訴處分確定等
    情，有上開不起訴處分書及臺灣高等法院被告前案紀錄表附
    卷可按。從而，被告復於97年1 月28日施用第一級毒品海洛
    因及第二級毒品安非他命，顯係在強制戒治執行完畢釋放後
    5 年內再犯毒品危害防制條例第10條之罪，是本件罪證明確
    ，其犯行堪予認定，應予依法論科。
三、查海洛因與安非他命依其成癮性、濫用性及對社會危害性之
    程度，已分別為毒品危害防制條例第2 條第2 項第1 款、第
    2 款所規定之第一級、第二級毒品。又被告持有海洛因、安
    非他命之低度行為，應分別為其施用海洛因、安非他命之高
    度行為所吸收，不另論罪。故核被告所為，係犯毒品危害防
    制條例第10條第1 項、第2 項之施用第一級毒品及第二級毒
    品之罪。再被告所犯上開2 罪間，犯意各別，構成要件互異
    ，應予分論併罰。末查；被告有如事實欄所載徒刑執行之情
    形，此有臺灣高等法院被告前案紀錄表在卷可徵。其於有期
    徒刑執行完畢後，5 年內故意再犯本件有期徒刑以上刑之2
    罪，皆為累犯，均應依法各加重其刑。爰審酌被告前已因施
    用毒品經觀察、勒戒、強制戒治後而獲不起訴處分之寬典，
    猶應知所惕勵，對於施用毒品之違法性及可罰性，應有明確
    而強烈之認識，詎猶不知悛悔，復行施用海洛因及安非他命
    ，戕害自己之身心健康，兼衡其智識程度、犯罪動機、目的
    及犯罪後自承施用毒品犯行，犯後態度良好等一切情狀，分
    別量處如主文所示之刑，並依法定其應執行之刑，以資懲儆
    。
四、至扣案海洛因2 包（驗餘淨重0.098 公克，另外包裝之塑膠
    袋與海洛因無法析離），為查獲之毒品，不問屬於犯人與否
    ，應依毒品危害防制條例第18條第1 項前段規定沒收銷燬之
    ；另檢驗取樣海洛因0.002 公克，因已用罄滅失，自無庸再
    為沒收銷燬之諭知，附此說明。
據上論斷，應依刑事訴訟法第273 條之1 第1 項、第299 條第1
項前段，毒品危害防制條例第10條第1 項、第2 項、第18條第1
項前段，刑法第11條、第47條第1 項、第51條第5 款，判決如主
文。
本案經檢察官吳文正到庭執行職務
中    華    民    國    97    年    6     月    30    日
                    刑事第五庭  法  官  潘  長  生
以上正本證明與原本無異。
如不服本判決應於送達後10日內敘明理由向本院提出上訴狀。
                                書記官  彭  麗  紅
中    華    民    國    97    年    6     月    30    日
附錄本案論罪科刑法條全文：
毒品危害防制條例第10條
施用第一級毒品者，處六月以上五年以下有期徒刑。
施用第二級毒品者，處三年以下有期徒刑。


司法院資訊處製作；財團法人民間司法改革基金會備份。
